【裁判字號】    98,訴,832
【裁判日期】    980421
【裁判案由】    毒品危害防制條例
【裁判全文】
臺灣板橋地方法院刑事判決               98年度訴字第832號
公  訴  人  臺灣板橋地方法院檢察署檢察官
被      告  甲○○
上列被告因違反毒品危害防制條例案件，經檢察官提起公訴（98
年度毒偵字第483 號、98年度毒偵字第560 號），被告於本院準
備程序進行中就被訴事實為有罪之陳述，經本院合議庭裁定由受
命法官獨任進行簡式審判程序，判決如下：
    主  文
甲○○施用第一級毒品，累犯，處有期徒刑玖月。扣案之海洛因
（驗餘淨重共零點肆參肆伍公克），沒收銷燬之；扣案包裝上開
海洛因之外包裝袋貳個、塑膠鏟子貳支、分裝夾鏈袋參拾玖個，
均沒收之。又施用第一級毒品，累犯，處有期徒刑玖月。扣案之
海洛因（驗餘淨重各零點零伍參伍公克、零點肆伍貳柒公克）、
甲基安非他命（驗餘淨重零點零參伍捌公克），沒收銷燬之；扣
案包裝上開海洛因之外包裝袋貳個、包裝上開甲基安非他命之外
包裝袋壹個，均沒收之。應執行有期徒刑壹年肆月；扣案之海洛
因（驗餘淨重零點肆參肆伍公克、零點零伍參伍公克、零點肆伍
貳柒公克）、甲基安非他命（驗餘淨重零點零參伍捌公克)， 沒
收銷燬之：扣案之包裝上開海洛因之外包裝袋共肆個、包裝上開
甲基安非他命之外包裝袋壹個、塑膠鏟子貳支、分裝夾鏈袋參拾
玖個，均沒收之。
    事  實
一、甲○○前因違反肅清煙毒條例案件，經臺灣高等法院以77年
    度上訴字第2893號判處有期徒刑5 年確定，又因違反肅清煙
    毒條例案件，經本院以78年度訴字第12號判處有期徒刑4 年
    ，並由臺灣高等法院以78年度上訴字第1464號判決駁回上訴
    確定，上開2 罪嗣經裁定應執行刑為有期徒刑8 年確定；再
    因違反肅清煙毒條例案件，經本院以79年度訴字第791 號判
    處有期徒刑4 年，並由臺灣高等法院以80年度上訴字第1591
    號判決駁回上訴確定，接續執行後，於民國83年7 月19日假
    釋出監，嗣經撤銷假釋，應執行殘刑有期徒刑5 年8 月。又
    因違反肅清煙毒條例案件，經臺灣高等法院先後以85年度上
    訴字第2306號、86年度上訴字第3452號判處有期徒刑4 年8
    月、3 年10月確定，與上開殘刑5 年8 月接續執行後，於93
    年2 月20日假釋出監，後再經撤銷假釋，並經臺灣高等法院
    以96年度聲減字第4232號裁定將上開各罪各減為有期徒刑1
    年8 月、1 年4 月、1 年4 月、2 年4 月、1 年11月，前2
    罪並定應執行刑為有期徒刑2 年8 月確定，甫於96年11月8
    日執行完畢。又因施用毒品案件，經本院以94年度毒聲字第
    1967號裁定送觀察、勒戒後，認有繼續施用毒品之傾向，再
    經本院以95年度毒聲字第381 號裁定令入戒治處所施以強制
    戒治，經執行6 個月以上，認無繼續強制戒治之必要，於95
    年12月11日執行完畢釋放出所，並由臺灣板橋地方法院檢察
    署檢察官以95年度戒毒偵字第524 號為不起訴處分確定。詎
    猶不思悛悔，復基於施用第一、二級毒品海洛因及甲基安非
    他命之犯意，於98年1 月5 日某時，在臺北縣板橋市○○街
    18巷18號5 樓之1 住處，以將第一級毒品海洛因及第二級毒
    品甲基安非他命混合摻入香菸點火吸食之方式，施用第一級
    毒品海洛因、第二級毒品甲基安非他命1 次。復另基於施用
    第一、二級毒品海洛因及甲基安非他命之犯意，於98年1 月
    9 日某時，在上址住處，以將第一級毒品海洛因及第二級毒
    品甲基安非他命混合摻入香菸點火吸食之方式，施用第一級
    毒品海洛因、第二級毒品甲基安非他命1 次。嗣於98年1 月
    7 日下午1 時30分許，在臺北縣板橋市○○路51巷12號5 樓
    為警第一次查獲，並扣得其所有之海洛因2 包（驗前淨重共
    0.4360公克，取樣0.0015公克，驗餘淨重0.4345公克）、塑
    膠鏟子2 支、分裝夾鏈袋39個；另於98年1 月10日下午5 時
    許，在臺北縣板橋市○○街127 巷口為警第二次查獲，並扣
    得其所有之海洛因2 包（驗前淨重各為0.0550公克、0.4550
    公克，經各取樣0.0015公克、0.0023公克，驗餘淨重分別為
    0.0535公克、0.4527公克）、甲基安非他命1 包（驗前淨重
    0.0360公克，取樣0.0002公克，驗餘淨重0.0358 公克）。
二、案經臺北縣政府警察局三峽分局、海山分局報請臺灣板橋地
    方法院檢察署檢察官偵查起訴。本院於準備程序進行中，被
    告就被訴事實為有罪之陳述，經告知被告簡式審判程序之旨
    ，並聽取當事人之意見後，裁定進行簡式審判程序。
    理  由
一、上揭犯罪事實，業經被告甲○○於本院準備程序及審理中坦
    承不諱，並有海洛因共4 包、甲基安非他命1 包、塑膠鏟子
    2 支、分裝夾鏈袋39個扣案可資佐證，而被告經警於98年1
    月7 日、同年1 月10日採集其尿液檢體送驗結果，均呈鴉片
    類及安非他命類陽性反應一情，亦有臺北縣政府警察局三峽
    分局查獲毒品危害防制條例案姓名對照表、臺北縣政府警察
    局海山分局毒品案件尿液檢體編號及姓名對照表、臺灣檢驗
    科技股份有限公司98年2 月3 日報告編號UL/2009/10380 號
    、98年2 月3 日報告編號UL/2009/10424 號濫用藥物檢驗報
    告各1 紙附卷可參，另警方於98年1 月7 日查獲之米黃色粉
    末2 包經送鑑定結果，驗前淨重0.4360公克，取樣0.0015公
    克，驗餘淨重0.4345公克，均檢出第一級毒品海洛因成分，
    警方於98年1 月10日查獲之米白色粉末1 包經送鑑定結果，
    驗前淨重0.0550公克，取樣0.0015公克，驗餘淨重0.0535公
    克，檢出第一級毒品海洛因成分，查獲之米黃色粉末1 包經
    送鑑定結果，驗前淨重0.4550公克，取樣0.0023公克，驗餘
    淨重0.4527公克，檢出第一級毒品海洛因成分，查獲之米白
    色透明結晶1 包經送鑑定結果，驗前淨重0.0360公克，取樣
    0.0002公克，驗餘淨重0.0358公克，檢出第二級毒品甲基安
    非他命成分，亦有交通部民用航空局航空醫務中心98年1 月
    21日航藥鑑字第0980218 號毒品鑑定書、98年1 月21日航藥
    鑑字第0980224 號毒品鑑定書各1 份在卷可佐，足認被告之
    自白與事實相符，洵堪採為認定事實之依據。事證明確，被
    告犯行已堪認定。此外，被告前因施用毒品案件，經本院以
    94年度毒聲字第1967號裁定送觀察、勒戒後，認有繼續施用
    毒品之傾向，再經本院以95年度毒聲字第381 號裁定令入戒
    治處所施以強制戒治，經執行6 個月以上，認無繼續強制戒
    治之必要，於95年12月11日執行完畢釋放出所，並由臺灣板
    橋地方法院檢察署檢察官以95年度戒毒偵字第524 號為不起
    訴處分確定等情，復有臺灣高等法院被告前案紀錄表1 份在
    卷可考，被告於上開強制戒治執行完畢釋放後，5 年內再犯
    本件施用毒品犯行，均應依法論科。
二、核被告甲○○先後2 次所為，均係犯毒品危害防制條例第10
    條第1 項之施用第一級毒品罪及同條例第10條第2 項之施用
    第二級毒品罪。其施用第一、二級毒品海洛因、甲基安非他
    命前後持有第一、二級毒品海洛因、甲基安非他命之低度行
    為，應分別為施用之高度行為所吸收，均不另論罪。又被告
    係同時施用第一級毒品海洛因與第二級毒品甲基安非他命，
    其一行為同時觸犯毒品危害防制條例第10條第1 項及同條第
    2 項之罪，為想像競合犯，依刑法第55條之規定，應從一重
    之施用第一級毒品罪處斷。公訴人起訴意旨雖認被告係分別
    施用上開二種毒品，然此業為被告所否認，並供稱係同時施
    用該二種毒品，而公訴人復未舉證證明被告係分別施用前開
    二種毒品，自應為有利被告之認定，是公訴人認被告所犯上
    開二罪間應予分論併罰，尚有未洽。又被告所犯上開2 次施
    用第一級毒品罪間，犯意各別，應予分論併罰。又被告有如
    犯罪事實欄所載之犯罪科刑執行情形，有臺灣高等法院被告
    前案紀錄表1 份在卷可憑，其受有期徒刑之執行完畢後，5
    年以內故意再犯本件有期徒刑以上之罪，均為累犯，應各依
    刑法第47條第1 項之規定加重其刑。爰審酌被告前已因施用
    毒品案件經送觀察、勒戒及強制戒治，並經法院多次判刑在
    案，仍不能戒除毒癮，再次漠視法令禁制而犯施用毒品罪，
    顯見其戒除毒癮之意志薄弱，惟念其施用毒品所生危害，實
    以自戕身心健康為主，對於他人生命、身體、財產等法益，
    尚無明顯而重大之實害，犯後坦承犯行之態度，及其犯罪之
    動機、目的、智識程度等一切情狀，分別量處如主文所示之
    刑，並定其應執行之刑，以示懲儆。另扣案之海洛因（驗餘
    淨重分別為0.4345公克、0.0535公克、0.4527公克）、甲基
    安非他命 (驗餘淨重0.0358公克)， 分屬查獲之第一、二級
    毒品，不問屬於犯人與否，均應依毒品危害防制條例第18條
    第1 項前段之規定，併予宣告沒收銷燬之；而扣案之包裝上
    開海洛因之外包裝袋共4 個、包裝上開甲基安非他命之外包
    裝袋1 個、塑膠鏟子2 支、分裝夾鏈袋39個，均係被告所有
    ，供本件施用毒品犯罪所用之物，業經被告供承在卷，爰依
    刑法第38條第1 項第2 款併予宣告沒收之。至扣案之磅秤1
    台，雖係被告所有之物，惟與本案犯罪無關，扣案之注射針
    筒共7 支、吸食器1 組、吸食玻璃燈泡1 個、橡皮管1 條，
    業經被告否認為其所有，又無積極證據足證與本案有涉，自
    均無庸併予宣告沒收或沒收銷燬之，附此敘明。
據上論斷，應依刑事訴訟法第273 條之1 第1 項、第299 條第1
項前段，毒品危害防制條例第10條第1 項、第2 項、第18條第1
項前段，刑法第11條、第55條、第47條第1 項、第51條第5 款、
第38條第1 項第2 款，判決如主文。
本案經檢察官李巧菱到庭執行職務。
中    華    民    國    98    年    4     月    21    日
                      刑事第十二庭  法  官    曾淑娟
上列正本證明與原本無異。
如不服本判決，應於判決送達後10日內敘明上訴理由，向本院提
出上訴狀 (應附繕本) ，上訴於臺灣高等法院。其未敘述上訴理
由者，應於上訴期間屆滿後20日內向本院補提理由書「切勿逕送
上級法院」。
                                    書記官    謝雪紅
中    華    民    國    98    年    4     月    21    日
附錄本案論罪科刑法條全文：
毒品危害防制條例第10條
施用第一級毒品者，處6 月以上 5 年以下有期徒刑。
施用第二級毒品者，處3 年以下有期徒刑。


司法院資訊處製作；財團法人民間司法改革基金會備份。
